【裁判字號】    98,上訴,823
【裁判日期】    980409
【裁判案由】    違反毒品危害防制條例
【裁判全文】
臺灣高等法院臺中分院刑事判決         98年度上訴字第823號
上  訴  人
即  被  告  甲○○
上列上訴人因違反毒品危害防制條例案件，不服臺灣彰化地方法
院98年度訴字第191 號中華民國98年3月5日第一審判決（起訴案
號：臺灣彰化地方法院檢察署97年度毒偵字第4415號），提起上
訴，本院判決如下：
    主  文
上訴駁回。
    理  由
一、按刑事訴訟法第350條、第361條、第362條、第367條規定，
    不服地方法院之第一審判決而上訴者，須提出上訴書狀，並
    應敘述具體理由，為上訴必備之程式；其所提出之書狀未敘
    述上訴理由，或僅曾以言詞陳述上訴理由者，均應於上訴期
    間屆滿後20日內補提理由書於第一審法院。惟原審法院對上
    訴書狀有無記載理由，僅應為形式上之審查，認有欠缺，且
    未據上訴人自行補正者，始應定期間先命補正，至於上訴理
    由是否具體，係屬第二審法院審查範圍，不在命補正之列（
    參照刑事訴訟法第361 條之立法意旨），倘上訴人已提出上
    訴理由，但所提非屬具體理由者，應由第二審法院以上訴不
    合法律上之程式，判決駁回之。而所謂具體理由，必係依據
    卷內既有訴訟資料或提出新事證，指摘或表明第一審判決有
    何採證認事、用法或量刑等足以影響判決本旨之不當或違法
    ，而構成應予撤銷之具體事由，始克當之（例如：依憑證據
    法則具體指出所採證據何以不具證據能力，或依憑卷證資料
    ，明確指出所為證據證明力之判斷如何違背經驗、論理法則
    ）；倘僅泛言原判決認定事實錯誤、違背法令、量刑失之過
    重或輕縱，而未依上揭意旨指出具體事由，或形式上雖已指
    出具體事由，然該事由縱使屬實，亦不足以認為原判決有何
    不當或違法者（例如：對不具有調查必要性之證據，法院未
    依聲請調查亦未說明理由，或援用證據不當，但除去該證據
    仍應為同一事實之認定），皆難謂係具體理由，俾與第二審
    上訴制度旨在請求第二審法院撤銷、變更第一審不當或違法
    之判決，以實現個案救濟之立法目的相契合，並節制濫行上
    訴（最高法院97年度台上字第892號裁判意旨參照）。
二、本件上訴人即被告（下稱被告）甲○○上訴意旨略以：被告
    前雖曾犯施用毒品案件，假釋出獄後即未再接觸毒品，更於
    97年7、8月間主動前往彰化基督教醫院接受戒毒之治療，然
    被告因一時好奇，再次施用海洛因，被告實感後悔萬分，原
    審未酌被告確實有心改過，及被告目前每天至彰化基督教醫
    院接受美沙冬治療之具體行動，判處被告有期徒刑1 年，顯
    有過重，爰請鈞院依刑法第59條規定酌減輕被告刑責，從輕
    量刑云云。
三、惟查，量刑輕重係屬事實審法院得依職權自由裁量之事項，
    苟已斟酌刑法第57條各款所列情狀而未逾越法定刑度，不得
    遽指為違法失當，此觀最高法院72年度臺上字第6696號判例
    意旨自明。本件原審判決既已詳細記載認定被告犯罪事實之
    證據及理由，並已審酌關於刑法第57條科刑之一切情狀，在
    適法範圍內行使裁量權，核無量刑違法或不當之情形，本件
    被告施用第一級毒品行為，衡情無可憫恕之情，被告片面自
    認自戕行為，尚可憫恕，顯非有據。其對原判決就刑之量定
    審酌之事項，漫詞爭執，並未具體指出原判決之量刑有何輕
    重相差懸殊等裁量權濫用之情形，尚不足以影響原判決之本
    旨，應認其實質上未符合上訴具體理由之要件。是被告上訴
    雖已敘述理由，但其理由非屬具體，其所為上訴為不合法律
    上之程式，應予駁回，並不經言詞論為之。
據上論斷，應依刑事訴訟法第367條前段、第372條，判決如主文
。
中    華    民    國    98    年     4    月     9    日
            刑事第五庭  審判長法  官  趙  春  碧
                              法  官  賴  恭  利
                              法  官  何  秀  燕
以上正本證明與原本無異。
如不服本判決應於收受送達後十日內向本院提出上訴書狀，其未
敘述上訴理由者，並得於提起上訴後十日內向本院補提理由書（
均須按他造當事人之人數附繕本）「切勿逕送上級法院」。
                              書記官  郭  振  祥
中    華    民    國    98    年     4    月     9    日


司法院資訊處製作；財團法人民間司法改革基金會備份。
